臺灣彰化地方法院刑事判決　　　　　　　94年度訴字第1465號
公　訴　人　臺灣彰化地方法院檢察署檢察官
被　　　告　甲○○
上列被告因違反毒品危害防制條例案件，經檢察官提起公訴（九
十四年度毒偵字第三一二八號、第三四四九號）及移送併案（九
十四年度毒偵字第三九七一號），本院裁定依簡式審判程序判決
如下：
    主  文
甲○○連續施用第一級毒品，累犯，處有期徒刑壹年；扣案之海
洛因拾包（合計毛重參點貳公克）及摻有海洛因香菸貳支均沒收
銷燬之，分裝袋陸個及削尖鏟管貳支均沒收。又連續施用第二級
毒品，累犯，處有期徒刑捌月；扣案之安非他命壹包（毛重零點
肆公克）沒收銷燬之，空袋貳個及吸食器貳組均沒收。應執行有
期徒刑壹年陸月；扣案之海洛因拾包（合計毛重參點貳公克）、
安非他命壹包（毛重零點肆公克）及摻有海洛因香菸貳支均沒收
銷燬之，分裝袋陸個、削尖鏟管貳支、空袋貳個及吸食器貳組均
沒收。
    事  實
一、甲○○素行不佳，前曾於：(1)民國（下同）八十二年間，因
    違反麻醉藥品管理條例案件，經本院判處有期徒刑三月，緩
    刑二年確定（上開緩刑嗣經裁定撤銷確定）；(2)繼於八十三
    年五月二日因違反麻醉藥品管理條例案件，經本院判處有期
    徒刑六月確定；(3)於八十四年間因違反藥事法案件，經臺灣
    高等法院臺中分院判處有期徒刑六月確定；(4)又於八十四年
    一月二十七日因違反麻醉藥品管理條例案件經本院判處有期
    徒刑七月確定（前開(3)、(4)部分之罪刑嗣經法院裁定定其應
    執行刑為有期徒刑一年確定）；(5)於八十四年七月十三日，
    因違反肅清煙毒條例案件，經臺灣高等法院臺中分院判處有
    期徒刑三年六月確定；(6)再於八十六年一月二十二日，因違
    反麻醉藥品管理條例案件經臺灣高等法院臺中分院判處有期
    徒刑八月確定；(7)於八十六年十月十五日因違反麻醉藥品管
    理條例案件，經本院判處有期徒刑九月確定；(8)另於八十九
    年十二月二十二日，因施用第一級毒品及施用第二級毒品案
    件，經本院分別以八十九年度訴字第一○八四號、八十九年
    度易字第一四三九號案件，各判處有期徒刑七月確定（嗣上
    開二刑期經法院裁定定其應執行刑為有期徒刑一年確定），
    前開(1)至(8)所示之罪刑經入監接續執行後，最後一次於九十
    二年十月二十日經假釋出獄並付保護管束，並於九十二年十
    一月六日縮刑假釋期滿未經撤銷而視為已執行完畢。又曾因
    施用毒品案件，經法院裁定送執行觀察、勒戒後，並無繼續
    施用毒品之傾向，於八十九年七月十八日執行完畢釋放，並
    由臺灣彰化地方法院檢察署檢察官以八十九年度偵字第二八
    七二、三一四六、四六一六號案件為不起訴之處分；又因上
    開經本院分別以八十九年度訴字第一○八四號、八十九年度
    易字第一四三九號案件判處罪刑確定之施用第一級毒品及施
    用第二級毒品犯行，經裁定送執行觀察、勒戒後，認有繼續
    施用毒品之傾向，乃續行執行強制戒治，嗣於九十年九月二
    十一日因停止戒治交付保護管束期滿而視為執行完畢。詎仍
    不知戒除毒癮，復基於施用第一級毒品海洛因之概括犯意，
    自九十四年三月一日起，至同年七月十七日止，在其彰化縣
    和美鎮○○里○○路一八六號住處內，以將海洛因摻入香菸
    內，再點火吸食之方式，連續施用施用海洛因多次；另基於
    施用第二級毒品安非他命之概括犯意，自九十四年三月一日
    起，至同年七月十七日止，在其上開住處內，以將安非他命
    置於吸食器內，再以火加熱吸食所產生煙霧之方式，連續施
    用安非他命多次。嗣先於九十四年六月二十一日十四時十分
    許，為警在彰化縣彰化市○○路○段五○三巷二弄四號二樓
    查獲，並扣得海洛因一包（毛重○‧二公克）、摻有海洛因
    香煙一支、其所有供施用海洛因所用之分裝袋六個、削尖鏟
    管二支、供施用安非他命所用之空袋一個、吸食器一組等物
    ；復於九十四年七月十日十二時三十分許，在同上址為警查
    獲，並扣得海洛因九包（合計毛重三公克）、安非他命一包
    （毛重○‧四公克）、摻有海洛因香菸一支及其所有供施用
    安非他命所用之空袋一個、吸食器一組等物；再於九十四年
    七月十七日中午十二時許，其因另案通緝，而為警於彰化縣
    花壇鄉○○路○段五九○巷七號緝獲，經警徵得其同意後採
    集其尿液送驗，結果呈安非他命陽性反應，始查悉上情。
二、案經彰化縣警察局彰化分局報告臺灣彰化地方法院檢察署檢
    察官偵查起訴暨移送併案。
    理  由
一、訊據被告甲○○對於上揭施用第一級毒品海洛因及第二級毒
    品安非他命之犯行均坦承不諱，且其於九十四年六月二十一
    日、七月十日及七月十七日先後為警查獲後，經警採集尿液
    送驗，結果均呈安非他命陽性反應等情，有彰化縣衛生局出
    具之煙毒尿液檢驗成績書三紙附卷可稽；又扣案之白粉十包
    經彰化縣警察局彰化分局檢驗結果，確係海洛因無訛，有該
    分局出具之扣押筆錄二份附卷可按；此外並有摻有海洛因香
    菸二支、分裝袋六個、削尖鏟管二支、空袋二個及吸食器二
    組扣案足資佐證，顯見被告之自白核與事實相符。又被告前
    曾因施用毒品案件，經法院裁定送執行觀察、勒戒後，並無
    繼續施用毒品之傾向，於八十九年七月十八日執行完畢釋放
    ，並由臺灣彰化地方法院檢察署檢察官以八十九年度偵字第
    二八七二、三一四六、四六一六號案件為不起訴之處分；又
    因施用毒品案件，經裁定送執行觀察、勒戒後，認有繼續施
    用毒品之傾向，乃續行執行強制戒治，嗣於九十年九月二十
    一日因停止戒治交付保護管束期滿而視為執行完畢等情，有
    臺灣彰化地方法院檢察署刑案資料查註紀錄表、臺灣高等法
    院被告全國前案紀錄表各一份附卷可佐。綜上，本件事證明
    確，被告於強制戒治執行完畢後五年內再犯上揭施用第一級
    、第二級毒品之犯行，堪以認定。
二、核被告甲○○所為，係犯毒品危害防制條例第十條第一項之
    施用第一級毒品罪、第二項之施用第二級毒品罪。被告為施
    用而持有第一級毒品海洛因、第二級毒品安非他命之低度行
    為，已分別為施用該級毒品之高度行為所吸收，不另論罪。
    其先後多次施用海洛因及安非他命之行為，均時間密接，觸
    犯構成要件相同之罪，顯係各基於概括犯意所為，均應依連
    續犯規定，論以一罪，並加重其刑。另前開犯罪事實，原起
    訴書所漏列部分，與已載明起訴部分，有裁判上一罪之關係
    ，亦為起訴之效力所及，故本院自應併予審理，附此說明。
    又被告所犯上開二罪，犯意各別，行為互殊，應分論併罰之
    。末查，被告前曾於：(1)八十二年間，因違反麻醉藥品管理
    條例案件，經本院判處有期徒刑三月，緩刑二年確定（上開
    緩刑嗣經裁定撤銷確定）；(2)繼於八十三年五月二日因違反
    麻醉藥品管理條例案件，經本院判處有期徒刑六月確定；(3)
    於八十四年間因違反藥事法案件，經臺灣高等法院臺中分院
    判處有期徒刑六月確定；(4)又於八十四年一月二十七日因違
    反麻醉藥品管理條例案件經本院判處有期徒刑七月確定（前
    開(3)、(4)部分之罪刑嗣經法院裁定定其應執行刑為有期徒刑
    一年確定）；(5)於八十四年七月十三日，因違反肅清煙毒條
    例案件，經臺灣高等法院臺中分院判處有期徒刑三年六月確
    定；(6)再於八十六年一月二十二日，因違反麻醉藥品管理條
    例案件經臺灣高等法院臺中分院判處有期徒刑八月確定；(7)
    於八十六年十月十五日因違反麻醉藥品管理條例案件，經本
    院判處有期徒刑九月確定；(8)另於八十九年十二月二十二日
    ，因施用第一級毒品及施用第二級毒品案件，經本院分別以
    八十九年度訴字第一○八四號、八十九年度易字第一四三九
    號案件，各判處有期徒刑七月確定（嗣上開二刑期經法院裁
    定定其應執行刑為有期徒刑一年確定），前開(1)至(8)所示之
    罪刑經入監接續執行後，最後一次於九十二年十月二十日經
    假釋出獄並付保護管束，並於九十二年十一月六日縮刑假釋
    期滿未經撤銷而視為已執行完畢等情，有臺灣彰化地方法院
    檢察署刑案資料查註紀錄表及臺灣高等法院被告全國前案紀
    錄表各一份在卷可憑，其於五年以內再犯本件有期徒刑以上
    之二罪，均構成累犯，均應依刑法第四十七條之規定遞加重
    其刑。爰審酌被告前即有毒品前科，經強制戒治後，仍不能
    戒除毒癮，竟再度施用毒品戕害自身健康，及其犯罪之動機
    、目的、所生危害及犯罪後之態度等一切情狀，分別量處如
    主文所示之刑，並定其應執行刑，以示懲儆。扣案之海洛因
    十包（毛重三‧二公克）及摻有海洛因香菸二支（與海洛因
    已無法析離），係第一級毒品，安非他命一包（毛重○‧四
    公克），係第二級毒品，均應依毒品危害防制條例第十八條
    第一項前段之規定宣告沒收並銷燬。至分裝袋六個及削尖鏟
    管二支，係被告所有供施用海洛因所用之物，空袋二個及吸
    食器二組，係被告所有供施用安非他命所用之物，業據被告
    供承在卷，爰均依刑法第三十八條第一項第二款之規定宣告
    沒收。
據上論斷，應依刑事訴訟法第二百七十三條之一第一項、第二百
九十九條第一項前段，毒品危害防制條例第十條第一項、第二項
、第十八條第一項前段，刑法第十一條前段、第五十六條、第四
十七條、第五十一條第五款、第三十八條第一項第二款，判決如
主文。
本案經檢察官郭緯中到庭執行職務。
中　　華　　民　　國　　94　　年　　9 　　月　　28　　日
                        臺灣彰化地方法院刑事第三庭
                            法      官    紀佳良
以上正本證明與原本無異。
如不服本判決，應於判決送達後十日內向本院提出上訴狀(須附繕
本 )。
中　　華　　民　　國　　94　　年　　9 　　月　　28　　日
                            書  記  官    陳錫威
附錄本案論罪科刑法條
毒品危害防制條例第十條：
施用第一級毒品者，處六月以上五年以下有期徒刑。
施用第二級毒品者，處三年以下有期徒刑。
